Inventaris van het archief van de Directie Organisatie Rechtspleging en Rechtshulp van het ministerie van Justitie, 1842-2007
Nationaal Archief, Den Haag
- Notarissen
  - Benoemingen en ontslagen, 1.
    - Notarissen met een standplaats beginnende met de letter Z
      - Zwijndrecht
        - Hupscher, L.K. (1903), 1972; 2132; 1 omslag
        - Schuurman, T.J.M. (1928), 1968-1992; 2133; 1omslag
      - Zwolle
        - Drese, T.G. (1930), 1971-1989; 2134; 1 omslag
        - Elzerman, W.A.A. (1944), 1985-2006; 2135; 1 omslag
        - Erftemeijer, L.J. (1918), 1966-1983; 2136; 1 omslag
        - Kate, G.B.P.H. ten (1918), 1983-2002; 2137; 1 omslag
        - Kroeze, J.F.H (1967), 2003; 2138; 1 omslag
        - Meppelink, G.M. (1905), 1974; 2139; 1 omslag
        - Meppelink, M. (1880), 1953-1955; 2140; 1 omslag
          Met KB benoeming G.M. Meppelink (1905)
        - Minke, F.M.J. (1927), 1962-1985; 2141; 1 omslag
        - Minke, J.T.H. (1892), 1962; 2142; 1 omslag
        - Rodermond, F. (1910), 1977; 2143; 1 omslag
        - Steenhoven, L.D.B. van den (1936), 1978-2001; 2144; 1 omslag
        - Tom, A.J. (1902), 1971; 2145; 1 omslag
        - Tresling, M. (1883), 1956; 2146; 1 omslag
          Ook stukken over F. Rodermond
        - Vries, L.J. de (1916), 1980; 2147; 1 omslag
        - Willemse, H.L.M. (1887), 1958; 2148; 1 omslag
          Bevat ook L.I. Erftemeijer
        - Windemuller, J. (1881), 1955; 2149; 1 omslag
          Bevat kopie
    - Het benoemen en het ontslaan van notarissen bij Koninklijk Besluit, 1933-1960; 2150-2175; 26 omslagen
      - 1933, 2150
      - 1934, 2151
      - 1935, 2152
      - 1936, 2153
      - 1937, 2154
      - 1938, 2155
      - 1939, 2156
      - 1940, 2157
      - 1941, 2158
      - 1942, 2159
      - 1943, 2160
      - 1944-1945, 2161
      - 1946, 2162
        Openbaarheid beperkt tot 01-01-2022
      - 1947, 2163
        Openbaarheid beperkt tot 01-01-2023
      - 1948, 2164
        Openbaarheid beperkt tot 01-01-2024
      - 1949, 2165
        Openbaarheid beperkt tot 01-01-2025
      - 1950, 2166
        Openbaarheid beperkt tot 01-01-2026
      - 1951, 2167
        Openbaarheid beperkt tot 01-01-2027
      - 1952, 2168
      - 1953, 2169
      - 1954, 2170
      - 1955, 2171
      - 1956, 2172
      - 1957, 2173
      - 1958, 2174
      - 1959-1960, 2175
  - Registers, 2.
    - Register benoemingen en ontslag notarissen, 1842-1933; 2176-2180; 5 boeken
      - 1842-1857, 2176
      - 1857-1877, 2177
      - 1877-1898, 2178
      - 1899-1930, 2179
      - 1931-1933, 2180
    - Register jaarlijks gepasseerde aktes door notarissen, 1864-1940; 2181-2189; 9 boeken
      - 1864-1873, 2181
      - 1874-1876, 2182
      - 1877-1886, 2183
      - 1887-1896, 2184
      - 1897-1906, 2185
      - 1907-1916, 2186
      - 1917-1926, 2187
      - 1927-1933, 2188
      - 1934-1940, 2189
- Kamer van Toezicht over de Notarissen en Kandidaat-notarissen
  - Register benoemingen en ontslag leden en plaatsvervangend leden van de Kamers van toezicht, 1905-1954; 2190; 1 boek
  - Het benoemen van leden en plaatsvervangend leden van de Kamers van toezicht, 1921-1945; 2191-2195; 5 omslagen
    voor 1945
    - 1921-1925, 2191
    - 1926-1930, 2192
    - 1931-1935, 2193
    - 1936-1940, 2194
    - 1941-1945, 2195
      Openbaarheid beperkt tot 01-01-2021
  - Het uitbreiden van het aantal Kamers van Toezicht over de notarissen en kandidaat-notarissen, 1954; 2196; 1 omslag
  - Het goedkeuren van het huishoudelijk reglement van de Kamers van Toezicht over notarissen en kandidaat-notarissen, 1955-1956; 2197; 1 omslag
- Reglementen van orde bij de rechterlijke macht
  - Reglement en bijzonder reglement van de kantonrechtbanken, 1928-1993; 2198-2256; 59 omslagen
    - Alkmaar, (RG 031), 1982, 2198
    - Almelo, (RG 032), 1980, 2199
    - Amersfoort, (RG 034), 1982-1983, 2200
    - Amsterdam, (RG 035), 1982-1993, 2201
    - Apeldoorn (RG 036), 1966, 2202
    - Arnhem, (RG 037), 1969, 2203
    - Assen, (RG 038), 1971-1972, 2204
    - Beetsterzwaag, (RG 039), 1972, 2205
    - Bergen op Zoom, (RG 040), 1993, 2206
    - Boxmeer, (RG 041), 1950, 2207
    - Breda, (RG 042), 1967-1988, 2208
    - Brielle, (RG 043), 1977-1978, 2209
    - Delft, (RG 044), 1928-1954, 2210
    - Den Helder, (RG 045), 1971-1988, 2211
    - Deventer, (RG 046), 1973, 2212
    - Dordrecht, (RG 047), 1976, 2213
    - Eindhoven, (RG 048), 1982-1997, 2214
    - Emmen, (RG 049), 1968, 2215
    - Enschede, (RG 050), 1979-1988, 2216
    - Gouda, (RG 051), 1973, 2217
    - Groningen, (RG 052), 1974, 2218
    - Groenlo, (RG 053), 1973-1977, 2219
    - Groningen, (RG 054), 1965-1973, 2220
    - Haarlem, (RG 055), 1968-1971, 2221
    - Harderwijk, (RG 056), 1984, 2222
    - Heerenveen, (RG 057), 1972-1973, 2223
    - Heerlen, (RG 058), 1975, 2224
    - Helmond, (RG 059), 1954-1997, 2225
    - Hilversum, (RG 060), 1967-1987, 2226
    - Hoorn, (RG 061), 1983, 2227
    - Leeuwarden, (RG 062), 1979-1989, 2228
    - Leiden, (RG 063), 1961, 2229
    - Maastricht, (RG 064), 1960, 2230
    - Meppel, (RG 065), 1956-1957, 2231
    - Middelburg, (RG 066), 1984-1992, 2232
    - Nijmegen, (RG 067), 1974-1975, 2233
    - Oostburg, (RG 068), 1954-1987, 2234
    - Oud-Beijerland, (RG 069), 1959-1987, 2235
    - Roermond, (RG 070), 1970-1975, 2236
    - Rotterdam, (RG 071), 1981-1993, 2237
    - Schiedam, (RG 072), 1954, 2238
    - 's-Gravenhage, (RG 073), 1984-1988, 2239
    - 's-Hertogenbosch, (RG 074), 1961, 2240
    - Sittard, (RG 075), 1958, 2241
    - Sneek, (RG 076), 1971, 2242
    - Sommelsdijk, (RG 077), 1981, 2243
    - Terborg, (RG 079), 1949-1954, 2244
    - Terneuzen, (RG 080), 1983-1991, 2245
    - Tiel, (RG 081), 1975, 2246
    - Tilburg, (RG 082), 1981-1982, 2247
    - Utrecht, (RG 083), 1984-1990, 2248
    - Venlo, (RG 084), 1980-1997, 2249
    - Wageningen, (RG 085), 1954, 2250
    - Winschoten, (RG 086), 1977-1978, 2251
    - Zaandam, (RG 087), 1954, 2252
    - Zierikzee, (RG 089), 1971, 2253
    - Zuidbroek, (RG 090), 1972-1973, 2254
    - Zutphen, (RG 091), 1973, 2255
    - Zwolle, (RG 092), 1957, 2256
  - Reglement en bijzonder reglement van de arrondissementsrechtbanken, 1954-2000; 2257-2275; 1 pak en 18 omslagen
    - Alkmaar, (RG 007), 1982-1988, 2257
    - Almelo, (RG 008), 1977-1994, 2258
    - Amsterdam, (RG 009), 1977-1996, 2259
    - Arnhem, (RG 010), 1955, 2260
    - Assen, (RG 011), 1980-1987, 2261
    - Breda, (RG 012), 1981-1988, 2262
    - Dordrecht, (RG 013), 1984-1999, 2263
    - Groningen, (RG 014), 1981-1987, 2264
    - Haarlem, (RG 015), 1954-1957, 2265
    - Leeuwarden, (RG 016), 2000, 2266
    - Maastricht, (RG 017), 1984-1998, 2267
    - Middelburg, (RG 018), 1982-1993, 2268
    - Roermond, (RG 019), 1981-1989, 2269
    - Rotterdam, (RG 020), 1980-1991, 2270; 1 pak
    - 's-Gravenhage, (RG 021), 1973-1987, 2271
    - 's-Hertogenbosch, (RG 022), 1968-1993, 2272
    - Utrecht, (RG 023), 1980-1990, 2273
    - Zutphen, (RG 024), 1980-1990, 2274
    - Zwolle, (RG 025), 1966-1967, 2275
  - Reglement en bijzonder reglement van de arrondissementskrijgsraad te Arnhem, (RG 093), 1971-1972; 2276; 1 omslag
  - Reglement en bijzonder reglement van de Grondkamer en de Centrale Grondkamer, (RG 100), 1977; 2277; 1 omslag
  - Reglement en bijzonder reglement van de Hoge Raad der Nederlanden te 's-Gravenhage, (RG 001), 1981-1993; 2278; 1 omslag
  - Reglement en bijzonder reglement van de gerechtshoven, 1981-1994; 2279-2283; 2 pakken en 3 omslagen
    - Amsterdam, (RG 002), 1981-1987, 2279
    - Arnhem, (RG 003), 1984-1994, 2280; 1 pak
    - Leeuwarden, (RG 004), 1981-1991, 2281; 1 pak
    - 's-Gravenhage, (RG 005), 1984-1988, 2282
    - 's-Hertogenbosch, (RG 006), 1981-1993, 2283